臺灣高雄地方法院刑事判決　　　　　　 96年度簡上字第268號
上　訴　人
即　被　告　乙○○
上列上訴人即被告因傷害等案件，不服本院中華民國96年1月
18日96年度簡字第143號簡易判決（聲請簡易判決處刑案號：95
年度偵字第27933、28486號），提起上訴，本院管轄之第二審合
議庭判決如下：
    主  文
原判決撤銷。
乙○○共同犯傷害罪，處拘役伍拾日，如易科罰金，以新臺幣壹
仟元折算壹日；減為拘役貳拾伍日，如易科罰金，以新臺幣壹仟
元折算壹日。又犯強制罪，處拘役拾日，如易科罰金，以新臺
幣壹仟元折算壹日；減為拘役壹拾伍日，如易科罰金，以新臺幣
壹仟元折算壹日。又犯毀損罪，處拘役貳拾日，如易科罰金，以
新臺幣壹仟元折算壹日；減為拘役拾日，如易科罰金，以新臺幣
壹仟元折算壹日。應執行拘役伍拾日，如易科罰金，以新臺幣壹
仟元折算壹日。緩刑貳年。
    事  實
一、乙○○（原名郭耿郎）因不滿其前女友甲○○與丁○○交往
    ，遂於民國95年10月1日22時40分許，電邀甲○○、丁○○
    前往高雄市楠梓區○○○路60號前談判，乙○○夥同張志男
    及其他2名真實姓名年籍不詳之成年男子到場後，雙方一言
    不合，乙○○、張志男及另2名成年男子於是基於共同傷害
    人之身體之犯意聯絡，分別出手架住、徒手毆打丁○○，致
    使丁○○受有右前額挫傷合併血腫、右上臂挫傷合併血腫、
    右肩挫傷合併擦傷及左唇擦傷等傷害。乙○○又不滿丁○○
    駕車搭載甲○○出遊，遂於95年10月22日下午7 時許駕駛車
    牌號碼ZE-3578 號自用小客車，一路尾隨丁○○駕駛、車上
    搭載甲○○之車牌號碼2H-7366 號自用小客車駛進高雄市新
    興區○○○路218 號新興高中停車場內，見丁○○停車於停
    車場最內側位置後，另基於妨害他人行使權利之犯意，以其
    駕駛之自用小客車由後方擋住丁○○駕駛之自用小客車之唯
    一去路，妨害丁○○通行及駕駛汽車離去之權利。復因丁○○阻止甲○○下車與乙○○談話，乙○○一時氣憤難平，又
    基於毀損他人之物之犯意，徒手擊打丁○○所駕駛之自用小
    客車擋風玻璃1片，致令破碎不堪使用。
二、案經丁○○訴由高雄市政府警察局新興分局、楠梓分局報告
    臺灣高雄地方法院檢察署檢察官偵查起訴。
    理  由
一、證據能力部分：
(一)、按被告以外之人，於審判外之言詞或書面陳述，除法律有規
    定者外，不得作為證據；又被告以外之人（包括證人、鑑定
    人、告訴人、被害人及共同被告等）於檢察事務官、司法警
    察官或司法警察調查中所為之陳述，與審判中不符時，其先
    前之陳述具有較可信之特別情況，且為證明犯罪事實存否所
    必要者，得為證據，刑事訴訟法第159 條第1 項、第159 條
    之2 分別定有明文。是被告以外之人於司法警察（官）調查
    中所為之陳述，依刑事訴訟法第159 條第1 項規定，係屬傳
    聞證據，原則上無證據能力，惟如該陳述與審判中不符時，
    其先前之陳述具有較可信之特別情況，且為證明犯罪事實存
    否所必要者，依同法第159 條之2 規定（即刑事訴訟法第15
    9 條第1 項所指之「除法律有規定者外」），始例外認為有
    證據能力；如該陳述與審判中相符時，因該陳述並不符合刑
    事訴訟法第159 條之2 有關傳聞例外之規定，故不得作為認
    定本案犯罪事實有無之證據，此時，當以證人於審判中之陳
    述作為證據。經查：證人丁○○、甲○○警詢之陳述與審判
    中相符，依前開說明，應以其審判中所述作為證據，其警詢
    所述應無證據能力。
(二)、按被告以外之人於偵查中向檢察官所為陳述，除顯有不可信
    之情況者外，得為證據，刑事訴訟法第159 條之1 第2 項定
    有明文。偵查中對被告以外之人所為之偵查筆錄，或被告以
    外之人向檢察官所提之書面陳述，性質上均屬傳聞證據。惟
    現階段刑事訴訟法規定檢察官代表國家偵查犯罪、實施公訴
    ，依法其有訊問被告、證人及鑑定人之權，證人、鑑定人且
    須具結，而實務運作時，檢察官偵查中向被告以外之人所取
    得之陳述，原則上均能遵守法律規定，不致違法取供，其可
    信度極高。職是，被告以外之人前於偵查中已具結而為證述
    ，除反對該項供述得具有證據能力之一方，已釋明「顯有不
    可信之情況」之理由外，不宜即遽指該證人於偵查中之陳述
    不具證據能力。證人甲○○於偵查中以證人身分具結後之陳
    述，被告未曾提及檢察官在偵查時有不法取供之情形，且未
    釋明上開供述有顯不可信之情況，依前述說明，證人甲○○
    於偵查中之證言自具有證據能力。
二、上揭事實，業據被告乙○○於本院審理時坦承不諱，核與證
    人丁○○於本院審理時、甲○○分別於偵查、本院審理時證
    述情節相符，並有建仁醫院診斷證明書、高雄榮民總醫院診
    斷證明書、照片4 張附卷可資佐證，被告自白與事實相符，
    事證明確，應依法論科。
三、核被告所為，係犯刑法第277條第1項之傷害罪、第304條之
    強制罪、第354條之毀損罪。被告與張志男及2名真實年籍均
    不詳之成年男子就上開傷害犯行間，有犯意聯絡與行為分擔
    ，為共同正犯。被告所犯上開3罪，犯意各別，行為互異，
    應予分論併罰。
四、原審認被告涉犯傷害等罪，均予論罪科刑，固非無見。然查
    ：(1)被告涉犯強制罪部分之犯罪時間係95年10月22日，並非
    95年11月22日，原審此部份事實之認定，似有未妥；(2)被告
    與被害人丁○○業於96年6 月28日達成和解，原審未及審酌
    ，亦有未恰；(3)被告犯罪時間，均在96年4 月25日以前，合
    於中華民國96年罪犯減刑條例所定減刑條件，應依法減其宣
    告刑2 分之1 。被告以原審量刑過重為由，提起上訴，非無
    理由，自應由本院撤銷改判。
五、本院審酌被告因感情糾紛而喪失理性，夥同多人傷害被害人
    外，又另以妨害他人行使權利、毀損他人之物之方式，發洩
    其不平之情緒，顯有非是，然念其犯後坦承犯行，且與被害
    人達成和解，被害人已不追究等一切情狀，量處如主文所示
    之刑及諭知易科罰金折算標準，又被告所犯上開罪行均係在
    96年4 月25日以前所為，合於中華民國96年罪犯減刑條例之
    規定，爰依該條例第2 條第1 項第3 款減輕其宣告刑2 分之
    1 ，另定應執行刑及諭知易科罰金折算之標準。末查，被告
    除本件犯行外，未曾受有期徒刑以上刑之宣告，有臺灣高等
    法院被告前案紀錄表1 份在卷可按。其因一時失慮，致罹刑
    典，又於本院審理中已與被害人達成和解，有陳報狀及調解
    程序筆錄在卷可查。本院認其經此偵審程序，當能知所警惕
    ，應無再犯之虞，所宣告之刑以暫不執行為適當，爰依刑法
    第74條第1 項第1 款之規定，併予宣告緩刑2 年，用啟自新
    。
據上論斷，應依刑事訴訟法第452 條、第455 條之1 第1 項、第
3 項、第369 條第1 項前段、第364 條、第299 條第1 項前段、
中華民國96年罪犯減刑條例第2 條第1 項第3 款、第7 條、第10
條第1 項，刑法第28條、第277 條第1 項、第304 條第1 項、第
354 條、第51條第6 款、第41條第1 項前段、第74條第1 項第1
款，刑法施行法第1 條之1 ，判決如主文。
本案經檢察官丙○○到庭執行職務。
中　　華　　民　　國　　96　　年　　7　　月　　17　　日
                  刑事第一庭    審判長法  官  陳明富
                                      法  官  王淑惠
                                      法　官  陳宛榆
以上正本證明與原本無異。
本判決不得上訴。
中　　華　　民　　國　　96　　年　　7 　　月　　18　　日
                                      書記官  劉甄庭
